臺灣屏東地方法院刑事判決　　　　　　　　　　　　　　九十年度易字第九四六號
　　公　訴　人　臺灣屏東地方法院檢察署檢察官
　　被　　　告　丙○○
　　選任辯護人　葉武侯
右列被告因妨害自由等案件，經檢察官提起公訴（九十年度偵字第一六五六號），本
院判決如左：
    主  文
丙○○無罪。
    理  由
一、公訴意旨略以：丙○○因不滿乙○○對其胞弟傅建華提出刑事告訴，詎竟基於恐
    嚇犯意，於民國九十年一月十六日九時許，前往屏東市○○路十六巷四十九之三
    號乙○○住所門前，對乙○○恫嚇：「你與傅建華之刑案問題要馬上撤銷，否則
    我要找你的小孩算帳」等語，使乙○○心生畏怖，致生危害於人身安全。惟丙○○並未以此為滿足，另基於侮辱之概括犯意，先於同年二、三月間某日十五時許
    ，在前揭乙○○住所門口，該社區不特定住戶均得共見共聞之處所，以連續按門
    鈴並出言：「張月英（乙○○之原名）你這個賤女人給我出來，你敢勾引我弟弟
    」等語，而公然侮辱之。復承前犯意，於九十年三月二十九日十時許，在台灣屏
    東地方法院檢察署一樓之公共場所，等候九十年度偵字第一六五六號妨害自由案
    件開庭時，對乙○○以「不要臉、拐騙我弟弟的錢」等語加以侮辱。因認丙○○
    涉犯刑法第三百零五條之恐嚇罪嫌及同法第三百零九條第一項之公然侮辱罪嫌。
二、本件公訴人認被告涉有右揭犯嫌，係以告訴人之指訴及證人甲○○、丁○○、張
    馥麟之證詞為主要論據。訊據被告則堅決否認有何恐嚇之犯行，辯稱：起訴書記
    載之犯罪事實都是被告捏造的等語。
三、按犯罪事實應依證據認定之，無證據不得推定其犯罪事實。又不能證明被告犯罪
    者，應諭知無罪之判決，刑事訴訟法第一百五十四條、第三百零一條第一項分別
    定有明文。又按認定不利於被告之事實，須依積極證據，被害人之陳述如無瑕疵
    ，且就其他方面調查又與事實相符，固可採為認定不利被告事實之積極證據。惟
    若積極證據不足為不利於被告事實之認定時，即應為有利於被告之認定，更不必
    有何有利之證據，即便被告之辯解不能成立時亦然。最高法院對此分別著有三十
    年上字第八一六號、一八三一號及六十一年台上字第三○九九號判例可資參照。
四、經查：
    (一)告訴人乙○○固對於起訴書所記載之犯罪事實指訴歷歷，惟其指訴被告於九十
      年一月十六日九時許前往伊之住宅出言恐嚇部分，並無其他證據可供審認其指
      訴是否與事實相符，對於被告該時講話之內容是否涉及恐嚇亦難明瞭，公訴人
      雖另以證人甲○○之證詞作為此部分事實之佐證，然細察證人甲○○於偵查及
      本院審理中所為之證詞，均無一語提及其曾親眼目睹被告本人或聽聞被告喊叫
      之內容（偵卷第二十、二十一頁及本院九十一年三月七日審判筆錄參照），僅
      稱：「我當時人不舒服，只聽到很大聲，以何種語言及內容都未聽清楚。」，
      故此部分之起訴事實，不利於被告之積極證據實屬薄弱，揆諸前開法律規定及
      判例意旨，本院無從僅依告訴人之指訴即遽認被告有出言恐嚇告訴人之事實。
      此即便被告先於警訊時供稱案發當天告訴人曾開啟大門邀其入內，嗣於本院審
      理中又改稱當天未遇告訴人云云，前後供述有所矛盾亦然。
    (二)公訴意旨稱被告於九十年二、三月間某日十五時許，在前揭乙○○住所門口對
      乙○○公然侮辱部分，除據告訴人指訴外，並經證人丁○○證述此事發生之經
      過情形在卷（偵卷第十五頁背面及本院九十一年三月七日審判筆錄參照），惟
      核證人丁○○於偵查時先稱：「．．當時我們二人怕的不敢出去，才向警方報
      案。」，嗣於本院審理時又改稱：「（當天）沒有報警也沒有開門。」，前後
      已有未合。又證人所證：「因為傅滿妺可能不知道乙○○住哪一家，所以他樓
      上、樓下到處亂敲門，也有敲到乙○○五樓的住宅，約叫了五分鐘後離開。」
      一語（本院九十一年三月七日審判筆錄），亦與告訴人指訴：「那天可能是門
      剛好有打開，被告直接到我家門口來，就一直敲或按門鈴，我不理他，他就講
      如起訴書所載的這些話，到了樓下他還是一直講。」等情（九十年九月二十日
      審判筆錄）不同，故此部分起訴事實所據之告訴人指訴及證人證詞均有瑕疵，
      尚難遽採。
    (三)又公訴意旨所載被告於九十年三月二十九日在台灣屏東地方法院檢察署一樓之
      公共場所對乙○○公然侮辱部分，雖經告訴人指訴在卷，然此亦無其他證據可
      供審認其指訴是否與事實相符。證人張馥麟雖證稱被告該時確曾與傅建華一同
      辱罵告訴人，惟其又同時表示：「我聽不大懂客家話，但可詳細聽到『之白』
      （音）」，而此部分證詞實與告訴人所指訴之侮辱內容實有不同，故此部分起
      訴犯罪事實所憑之證據亦有未足。
五、依上說明，公訴人所舉之證據不足以證明被告確有恐嚇及公然侮辱之犯行。此外
    ，又查無其他積極之證據，足認被告確有公訴人所指之犯行，不能證明被告犯罪
    ，揆諸前開法律規定及判例意旨，依法應諭知無罪之判決。
據上論斷，應依刑事訴訟法第三百零一條第一項，判決如主文。
中      華      民      國      九十一      年    三    月    二十九    日
                                      臺灣屏東地方法院刑事第一庭
                                          法  官  王以齊
右正本證明與原本無異。
如不服本判決應於收受本判決後送達後十日內向本院提出上訴書狀，其未敘述上訴理
由者，並得於提起上訴後十日內向本院補提理由書狀（均須按他造當事人之人數附繕
本 ）「切勿逕送上級法院」
                                          書記官  林天化
中      華      民      國      九十一      年    三    月    二十九    日
